【裁判字號】    98,訴,415
【裁判日期】    980624
【裁判案由】    損害賠償
【裁判全文】
臺灣桃園地方法院民事判決               98年度訴字第415號
原      告  丙○○
訴訟代理人  乙○○
被      告  甲○○
上列當事人間請求損害賠償事件，原告就本院97年度壢交簡字第
2205號刑事案件提起附帶民事訴訟（97年度壢交簡附民字第113
號），經本院刑事庭裁定移送前來，於民國98年6 月3 日言詞辯
論終結，本院判決如下：
      主      文
被告應給付原告新台幣肆拾貳萬柒仟玖佰玖拾柒元。
原告其餘之訴駁回。
訴訟費用由被告負擔百分之六十三，餘由原告負擔。
本判決原告勝訴部分，於其以新台幣壹拾肆萬仟元為被告供擔
保後得假執行。
原告其餘假執行之聲請駁回。
      事實及理由
一、原告起訴原聲明請求判決被告給付原告新台幣（下同）67萬
    9,600 元及自起訴狀繕本送達之翌日起至清償日止，按年息
    5%計算之利息，嗣減縮全部利息之請求（見本院卷第37頁）
    ，減縮後聲明如後開原告聲明所示，依民事訴訟法第255 條
    第1 項第3 款規定，應予准許。
二、原告主張：被告於民國97年4 月11日駕駛車牌號碼7262-RW
    號自用小客車，在桃園縣平鎮市○○路口撞擊原告，原告因
    此受有左大腿撕裂等傷害，爰依侵權行為法律關係請求被告
    賠償：(一)醫藥費部分：原告因傷支出醫藥費2 萬2,997 元，
    且左髖及大腿開放性傷口，半年後需動整型修疤手術，預計
    整型費用為37萬4,003 元，合計39萬7,000 元。(二)減少勞動
    能力部分：原告因傷休養無法上班共計108 天，原告受傷前
    任職檳榔攤，每日薪資1,100 至1,300 元，為此請求工作損
    失12萬9,600 元。(三)交通費部分：原告因傷不良於行，往返
    醫院支出交通費3,000 元。(四)精神慰撫金部分：原告於受傷
    後即未工作，雖可走路，但會痠痛，請求15萬元之精神慰撫
    金以資慰藉。綜上共計請求67萬9,600 元等語，並聲明：(1)
    被告應給付原告67萬9,600 元。(2)願供擔保請准宣告假執行
    。
三、被告則以：目前無法拿出這麼多錢，還要賠償另一位被害人
    9 萬元，並為答辯聲明：駁回原告之訴。
四、查被告於97年4 月11日晚間8 時50分許，駕駛車牌號碼7262
    -RW 號自用小客車，沿桃園縣平鎮市○○路往龍南路方向行
    駛，在龍德路81巷口處，欲左轉駛入該巷道內，應注意轉彎
    車須讓直行車先行，且依當時天候晴、夜間有照明、路面乾
    燥、無缺陷、無障礙物、視距良好等情，非其所不能注意，
    適有原告騎乘車牌號碼082-QBC 號輕型機車搭載訴外人洪馨
    徽，沿龍德路往中壢市區方向行駛至該處，竟疏未避讓原告
    機車先行，貿然駕車轉彎通過，致原告見狀煞避不及，因此
    發生碰撞，致原告受有左髖及大腿開放性傷口、頭部擦傷等
    傷害，訴外人洪馨徽亦受有左側脛骨與腓骨幹之開放性骨折
    傷害，經本院97年度壢交簡字第2205號刑事簡易判決「甲○
    ○因過失傷害人，處拘役肆拾伍日，如易科罰金，以新台幣
    貳仟元折算壹日。」，被告及檢察官均提起上訴，現於本院
    98年度交簡上字第35號刑事案件審理中，被告於刑事案件偵
    、審中均坦承前情屬實，業據本院調閱前揭過失傷害刑事案
    件卷宗核閱確實，並有上開刑事影卷附卷可稽，以上事實均
    為被告所不爭執，被告駕車肇事過失損害原告之事實，洵可
    認定為真正。
五、按汽車、機車或其他非依軌道行駛之動力車輛，在使用中加
    損害於他人者，駕駛人應賠償因此所生之損害；不法侵害他
    人之身體或健康者，對於被害人因此喪失或減少勞動能力或
    增加生活上之需要時，應負損害賠償責任；不法侵害他人之
    身體、健康、名譽、自由、信用、隱私、貞操，或不法侵害
    其他人格法益而情節重大者，被害人雖非財產上之損害，亦
    得請求賠償相當之金額，民法第191 條之2 前段、第193 條
    第1 項、第195 條第1 項前段規定甚明。本件被告駕車肇事
    致原告之身體受有傷害，被告未主張並舉證其就防止車禍事
    故損害之發生，已盡相當之注意，原告訴請被告賠償損害自
    屬有據。茲就原告請求被告賠償損害是否有理，逐項論述如
    次：
  (一)增加生活上需要部分：
    (1)醫藥費部分：原告主張已支出醫療費用2 萬2,997 元，業
    據本院向天晟醫院函查確實，有該院98年3 月24日天晟法字
    第98032402號函附卷可稽（見本院卷第20頁至第21頁），且
    為被告所不爭，此部分請求應予准許。又原告主張因左髖及
    大腿開放性傷口，需進行整型修疤手術，經本院函詢天晟醫
    院答覆略以：原告目前左大腿傷處外觀確有凹陷，是否有施
    以整型手術以回復原狀之必要，應以原告之實際需要而定（
    該傷處之凹陷對一般女性心理而言應有一定程度之影響），
    手術之方式目前可以組織擴張術於傷處凹陷旁正常皮膚下放
    置水球，一週回院門診兩次將水注入水球內，於皮膚撐大到
    適當程度後再安排修補疤痕手術，整個療程如果順利最少需
    手術兩次，費用一般行情須自費18萬元等語，有該院98年5
    月6 日天晟法字第98050602號函附卷可按（見本院卷第43頁
    至第44頁）。而原告為77年3 月7 日生，正值青春且為女性
    ，其左大腿傷處外觀凹陷，顯然影響其肢體美觀，損害其女
    性愛美及自信心，客觀上應有施以整型手術以回復原狀之必
    要，被告就此亦不爭執，故原告請求被告給付整型費用18萬
    元，為有理由，逾此數額之請求，尚乏依據，不能准許。(2)
    交通費用部分：原告主張因傷不良於行，往返醫院支出交通
    費3,000 元之事實，為被告所不爭執，堪信為真正，故原告
    此部分請求應予准許。
  (二)減少勞動能力部分：依卷附天晟醫院診斷證明書記載，原告
    於97年4 月12日至天晟醫院求診並辦理住院治療，於97年4
    月12日行左髖及大腿清創術，於同年月14日行植皮術，於同
    年月21日出院，共計住院10日，出院後宜休息兩個月，約半
    年後需修疤手術（見附民卷第5 頁），依此得認原告因傷不
    能工作期間為2 個月。又原告主張其於車禍前任職於檳榔攤
    ，每日工資收入1,100 元至1,300 元，為被告所不爭執，依
    其平均每日工資1,200 元計算，原告得請求被告賠償不能工
    作期間損害為7 萬2,000 元（1,200 元×60日＝7 萬,2000
    元），逾此數額之請求，不能准許。
  (三)精神慰撫金部分：查原告因本件車禍事故於97年4 月12日車
    禍住院迄同年月21日出院，共計住院10日，半年後並需進行
    修疤手術，堪認其肉體及精神受極大痛苦。被告事後未能積
    極尋求和解，參照卷附兩造稅務電子閘門財產所得調件明細
    表，原告95年所得4 萬9,938 元、96年所得9 萬0,550 元，
    無其他財產，被告95年所得22萬7,556 元、96年所得38萬0,
    325 元，無其他財產（見本院卷第24頁至第32頁），原告陳
    明其係治平高中畢業，車禍前於檳榔攤上班，之後即離職等
    語，被告陳明其係高職肄業，現從事違規拖吊車司機，月入
    3 萬5,000 元至4 萬元不等。本院斟酌兩造身分、地位及經
    濟狀況、本件車禍發生始末及原告所受精神上痛苦等情狀，
    認原告請求被告賠償非財產上損害15萬元尚無不合，應予准
    許。
六、按有無資力償還，乃係執行問題，不得據為不負履行義務之
    抗辯（最高法院19年上字第1733號判例參照），被告徒以其
    無力賠償為抗辯云云，自不足採。從而，原告本於侵權行為
    之法律關係請求被告給付42萬7,997 元（2 萬2,997 元＋18
    萬元＋3,000 元＋7 萬2,000 元＋15萬元＝42萬7,997 元）
    ，洵屬有據，應予准許。原告逾上開部分之請求，為無理由
    ，應予駁回。本件判命被告給付金額部分，未逾50萬元，依
    民事訴訟法第389 條第1 項第5 款規定，應依職權宣告假執
    行。原告就此勝訴部分陳明願供擔保請准宣告假執行，僅係
    促使本院職權發動，毋庸為准駁之諭知。至原告敗訴部分，
    其假執行之聲請失所依附，應併予駁回。
七、據上論結，本件原告之訴為一部有理由，一部無理由，依民
    事訴訟法第79條、第389 條第1 項第5 款、第392 條第1 項
    ，判決如主文。
中    華    民    國    98    年    6     月    24    日
                  民事第三庭    法  官  熊祥雲
以上正本係照原本作成。
如對本判決上訴，須於判決送達後20日內向本院提出上訴狀
中    華    民    國    98    年    6     月    24    日
                                書記官  林君燕


司法院資訊處製作；財團法人民間司法改革基金會備份。
